【裁判字號】    95,易,1932
【裁判日期】    951215
【裁判案由】    竊盜
【裁判全文】
臺灣高雄地方法院刑事判決              95年度易字第1932號
公  訴  人  臺灣高雄地方法院檢察署檢察官
被      告  甲○○
                    （現另案於台灣高雄第二監獄執行中）
上列被告因竊盜案件，經檢察官提起公訴（95年度偵字第
22223 號），本院以簡式審判程序審理，判決如下：
    主  文
甲○○竊盜，累犯，處有期徒刑參月；又竊盜，累犯，處有期徒
刑玖月。應執行有期徒刑拾月。
    事實及理由
一、本件犯罪事實及證據均引用檢察官聲請簡易判決處刑書之記
    載（如附件），並於事實欄第11行補充記載：「... 等物（
    侵入住宅部分未據告訴）」及證據欄補充記載「被告甲○○
    於本院審理中之自白」。
二、論罪科刑之理由：
  1.核被告甲○○就起訴書事實欄(一)、(二)部分所為，分別均犯刑
    法第320 條第1 項之竊盜罪。被告起訴書事實欄(二)部分之犯
    行，利用不知情之不詳成年「鎖匠」開啟被害人家中門鎖而
    違犯本罪，為間接正犯。
  2.被告於95年6 月間某日為竊盜行為後（即起訴書事實欄一、
    (一)部分之犯行），如附表所示之刑法規定均經修正，並於95
    年7 月1 日施行。經比較修正前後之規定（新舊條文之對照
    詳如附表），修正後刑法第33條提高罰金刑之最低刑度，此
    部分以修正前之規定較有利於被告；而修正後刑法第47條將
    累犯之適用限縮為徒刑執行完畢後5 年內，故意再犯有期徒
    刑以上之罪，此部分則以修正後刑法第47條較有利於被告，
    經整體綜合比較結果，因本件被告係故意犯罪，不論依修正
    前、後之規定，均成立累犯，自以刑法第33條之修正對於被
    告論罪科刑之影響較鉅，依據刑法第2 條第1 項前段之規定
    及法律一體適用之原則，應以被告行為時法即修正前刑法之
    規定，為本件被告此部分竊盜犯行論罪科刑及論以累犯之依
    據。
  3.又被告復於刑法修正施行後之95年8 月23日，再度違犯竊盜
    罪（即起訴書事實欄一、(二)部分之犯行），因修正後刑法已
    刪除第56條連續犯之規定，此部分自應另論以竊盜罪，而與
    前一竊盜犯行分論併罰，且逕依修正後刑法第47條之規定論
    以累犯。
  4.另因修正後刑法第51條第5 款將有期徒刑定應執行之刑之最
    高刑度由20年提高至30年，經比較修正前後規定之結果，亦
    以修正前刑法第51條第5 款之規定較有利於被告，故應以修
    正前之規定為本件數罪併罰定應執行之刑之依據。
  5.被告前因施用第1 、2 級毒品案件，經法院分別判處有期徒
    刑9 月、8 月，應執行有期徒刑1 年4 月確定，並於93年12
    月3 日執行完畢，此有台灣高等法院被告前案紀錄表、台灣
    高雄地方法院檢察署刑案資料查註紀錄表各1 份在卷可按。
    其於有期徒刑執行完畢後之5 年內，再犯起訴書事實欄一、
    (一)部分之竊盜犯行及故意再犯起訴書事實欄一、(二)部分之竊
    盜犯行，應分別依修正前刑法第47條及（修正後）刑法第47
    條第1項之規定論以累犯，並加重其刑。
  6.審酌被告年輕體壯，竟圖不勞而獲，且前已因竊盜罪經法院
    判處拘役50日確定（現正執行中），仍不知悔改而再度違犯
    竊盜罪，其犯罪之動機、目的、手段、犯罪所得及事後坦承
    犯行等一切情狀，分別量處如主文所示之刑，以資懲儆。並
    依修正前刑法第51條第5 款之規定，定其應執行之刑。
三、據上論斷，應依刑事訴訟法第299 條第1 項前段、第310 條
    之2 、第454 條第2 項刑法第2 條第1 項前段、後段、第
    320 條第1 項、第47條第1 項，修正前刑法第47條、第51條
    第5款 ，判決如主文。
四、如不服本判決，應於判決送達後10日內，向本院提出上訴狀
    。
本案經檢察官乙○○到庭執行職務。
中    華    民    國    95    年    12    月    15    日
                  刑事第十三庭  法  官  葉啟洲
以上正本證明與原本無異。
中    華    民    國    95    年    12    月    18    日
                                書記官  蔡語珊
附表：
┌──┬───────┬───────┬───────┬────┬────┐
│條號│  舊法規定    │   新法規定   │   比較理由   │比較依據│比較結果│
│    │              │              │              │        │何者對行│
│    │              │              │              │        │為人有利│
├──┼───────┼───────┼───────┼────┼────┤
│33│主刑之種類如下│主刑之種類如下│新法罰金之額度│修正刑法│舊法    │
│    │：            │：            │較舊法增加    │第2條第1│        │
│    │五、罰金：1元 │五、罰金：新台│              │項前段  │        │
│    │    以上。    │    幣1000元以│              │        │        │
│    │（罰金罰鍰提高│    上，以百元│              │        │        │
│    │標準條例第1 條│    計算之。  │              │        │        │
│    │前段規定：依法│              │              │        │        │
│    │律應處罰金、罰│              │              │        │        │
│    │鍰者，就其原定│              │              │        │        │
│    │數額得提高為2 │              │              │        │        │
│    │倍至10倍)     │              │              │        │        │
├──┼───────┼───────┼───────┼────┼────┤
│47  │受有期徒刑之執│受徒刑之執行完│舊法於徒刑執行│修正刑法│新法    │
│    │行完畢，或受無│畢，或一部之執│完畢或一部之執│第2條第1│        │
│    │期徒刑或有期徒│行而赦免後，5 │行而赦免後，5 │項但書  │        │
│    │刑一部之執行而│年以內故意再犯│年內故意或過失│        │        │
│    │赦免後，5年以 │有期徒刑以上之│再犯有期徒刑以│        │        │
│    │內再犯有期徒刑│罪者，為累犯，│上之罪者，均為│        │        │
│    │以上之罪者，為│加重本刑至二分│累犯；新法則僅│        │        │
│    │累犯，加重本刑│之一 (47I)。 │於故意犯罪，始│        │        │
│    │至二分之一。  │              │構成累犯。比較│        │        │
│    │              │              │結果，新法顯對│        │        │
│    │              │              │行為人有利。  │        │        │
├──┼───────┼───────┼───────┼────┼────┤
│51│宣告多數有期徒│宣告多數有期徒│新法為兼顧數罪│修正刑法│舊法    │
│    │刑者，於各刑中│刑者，於各刑中│併罰及單純數罪│第2條第1│        │
│    │之最長期以上，│之最長期以上，│之區別，及刑罰│項前段  │        │
│    │各刑合併之刑期│各刑合併之刑期│衡平原則，乃對│        │        │
│    │以下，定其刑期│以下，定其刑期│於有期徒刑合併│        │        │
│    │。但不得逾20年│。但不得逾30年│定應執行刑之上│        │        │
│    │。            │。            │限予以提高至30│        │        │
│    │              │              │年，與舊法上限│        │        │
│    │              │              │20年相比較，被│        │        │
│    │              │              │告行為後之新法│        │        │
│    │              │              │顯不利於被告，│        │        │
│    │              │              │自應適用行為時│        │        │
│    │              │              │之舊法。      │        │        │
└──┴───────┴───────┴───────┴────┴────┘
附錄本件論罪法條：
刑法第320條
意圖為自己或第三人不法之所有，而竊取他人之動產者，為竊盜
罪，處 5 年以下有期徒刑、拘役或 5 百元以下罰金。
意圖為自己或第三人不法之利益，而竊佔他人之不動產者，依前
項之規定處斷。
前二項之未遂犯罰之。


司法院資訊處製作；財團法人民間司法改革基金會備份。
